【裁判字號】    95,上訴,1240
【裁判日期】    950523
【裁判案由】    毒品危害防制條例
【裁判全文】
臺灣高等法院刑事判決                95年度上訴字第1240號
上  訴  人  臺灣基隆地方法院檢察署檢察官
被      告  甲○○
上列上訴人因被告毒品危害防制條例案件，不服臺灣基隆地方法
院94年度訴字第1057號，中華民國95年 2月22日第一審判決（起
訴案號：臺灣基隆地方法院檢察署94年度毒偵字第3106號，聲請
併辦案號：臺灣台北地方法院檢察署95年度毒偵字第 789號），
提起上訴，本院判決如下：
    主  文
原判決撤銷。
甲○○連續施用第一級毒品，累犯，處有期徒刑玖月。
扣案含有第一級毒品海洛因之殘渣袋壹個沒收銷燬之。
    事  實
一、甲○○曾因偽造文書案件，經臺灣板橋地方法院以92年度簡
    字第3199號判決判處應執行有期徒刑 5月確定，並於民國94
    年 1月18日縮刑期滿執行完畢。又前因施用毒品案件，經觀
    察、勒戒後，認無繼續施用毒品之傾向，由臺灣基隆地方法
    院檢察署檢察官於91年8月30日以91年度毒偵字第823號不起
    訴處分確定。詎甲○○仍不知悔改，復基於施用第一級毒品
    之概括犯意，自94年4、5月間起至95年 1月15日中午某時間
    ，在台北縣平溪鄉嶺腳村 1鄰田子33號等地，以海洛因摻入
    香煙抽、針筒注射之方式施用海洛因，平均一日施用一次。
    嗣首先於94年 9月16日14時許，在臺北縣平溪鎮嶺腳村深山
    檳榔站飲酒鬧事為警盤詰可疑，並自願接受採集尿液結果呈
    嗎啡陽性反應。嗣再於95年1月15日下午1時許，在台北縣深
    坑鄉○○路 ○段1弄3號內，為警查獲，並扣得含有第一級毒
    品海洛因之殘渣袋1個。
二、案經臺北縣政府警察局瑞芳分局報請臺灣基隆地方法院檢察
    署檢察官偵查起訴及臺北縣政府警察局新店分局報請臺灣台
    北地方法院檢察署檢察官移請併辦。
    理  由
一、被告甲○○經本院合法傳喚並未到庭應訊，亦未提出任何書
    狀到院為否認或抗辯。然查被告甲○○對於上開事實業於警
    訊、偵查或原審均坦承不諱，並有含有第一級毒品海洛因之
    殘渣袋 1個扣案可稽。被告先後二次為警查獲所採尿液均呈
    嗎啡陽性反應，此有台灣檢驗科技股份有限公司濫用藥物檢
    驗報告各一紙在卷可稽。此外，復有本院被告前案紀錄表一
    紙存卷足考，本件事證明確，被告係於毒品危害防制條例公
    布施行後，經觀察勒戒完畢五年內再犯施用毒品罪者，足堪
    認定。
二、核被告所為，係犯毒品危害防制條例第十條第一項施用第一
    級毒品罪。其施用前之持有海洛因之低度行為應為施用之高
    度行為所吸收，不另論罪。被告前後多次施用第一級毒品之
    犯行，時間緊接，所犯係構成要件相同之罪名，顯基於概括
    犯意為之，為連續犯，以一罪論，並應依刑法第五十六條之
    規定，加重其刑；公訴人雖僅起訴被告於94年 9月16日14時
    30分許為警採尿回溯24小時內某時施用海洛因一次之犯行，
    然其餘犯行既與已起訴部分具有連續犯裁判上一罪之關係，
    且經檢察官聲請原審或本院併辦，自在本院得一併審判之範
    圍內。被告曾犯如事實欄一所述前科，甫於94年 1月18日縮
    刑期滿執行完畢，此有本院被告前案紀錄表一紙在卷可稽，
    其於五年內再犯本件有期徒刑以上之罪，為累犯，應依刑法
    第四十七條之規定，遞加重其刑。
三、原審對於被告予以論罪科刑，本屬卓見。但查原審未及審理
    被告於95年1月15日下午1時許，在台北縣深坑鄉○○路○段1
    弄 3號內，為警查獲之施用第一級毒品海洛因犯行部分，於
    法即有未合。檢察官提起上訴，指摘及此。原審判決既有上
    開可議之處，即屬無可維持，應予撤銷改判。爰審酌被告已
    因施用毒品經一次觀察勒戒之處分完畢猶犯同罪行、其對毒
    品顯已具相當之依賴性、其施用毒品之頻率及次數、犯罪手
    段等一切情狀，量處如主文所示之刑。至扣案含海洛因之殘
    渣袋 1個（無法析離化驗），應依毒品危害防制條例第18條
    第1項前段之規定，不問屬於被告與否，沒收銷燬之。
四、被告經本院合法傳喚無正當理由，未於本院審理期日到庭應
    訊，此有法務部戶役政連結作業系統查詢結果、本院審理期
    日通知送達回證、報到單及審理筆錄足憑，本院爰不待其陳
    述逕為判決。
五、據上論斷，應依刑事訴訟法第三百六十九條第一項前段、第
    三百六十四條、第三百七十一條、第二百九十九條第一項前
    段，毒品危害防制條例第十條第一項、第十八條第一項前段
    ，刑法第十一條前段、第五十六條、第四十七條，判決如主
    文。
本案經檢察官陳玉珍到庭執行職務。
中    華    民    國    95    年    5    月    23    日
                  刑事第九庭審判長法  官  李文成
                                  法  官  王復生
                                  法  官  周盈文
以上正本證明與原本無異。
如不服本判決，應於收受送達後十日內向本院提出上訴書狀，其
未敘述上訴之理由者並得於提起上訴後十日內向本院補提理由書
（均須按他造當事人之人數附繕本）。
                                  書記官  余姿慧
中    華    民    國    95    年    5    月    23    日
附錄：本案論罪科刑法條全文
毒品危害防制條例第十條
施用第一級毒品者，處六月以上五年以下有期徒刑。
施用第二級毒品者，處三年以下有期徒刑。


司法院資訊處製作；財團法人民間司法改革基金會備份。
